臺灣彰化地方法院刑事判決　　　　　　　　　　　　九十三年度易字第一三四號
　　公　訴　人　臺灣彰化地方法院檢察署檢察官
　　被　　　告　甲○○
右列被告因竊盜案件，經檢察官聲請簡易判決處刑（九十三年度偵字第六九一九號）
，由本院員林簡易庭移
    主  文
甲○○竊盜，處有期徒刑捌月。
    事  實
一甲○○曾因妨害自由案件，經本院以九十三年度彰簡字第六三八號判決處拘役五十
  九日確定，再因違反動產擔保交易法案件，經本院以九十三年度彰簡字第九○六號
  判決處拘役五十日確定，兩案由本院以九十四年度聲字第一二四號裁定定應執行刑
  拘役一百日確定，尚未執行完畢，素行欠佳（不構成累犯）。甲○○原為乙○○經
  營之「日盛科技管理顧問有限公司」（未經公司設立登記）員工，並借住在彰化縣
  員林鎮○○路二三六巷二號該公司三樓（該屋一樓為辦公室，與三樓內部有樓梯互
  通，各樓層均非獨立之住宅或建築物），知悉乙○○平日均將周轉金放置在一樓辦
  公桌抽屜內，其於民國九十三年八月五日上午六時十九分許之日間，見乙○○外出
  ，有機可乘，竟萌貪念，意圖為自己不法之所有，以不詳手法（尚不能證明係攜帶
  兇器為之）撬開一樓之辦公桌抽屜（毀損部分未據告訴），竊取現金新臺幣十四萬
  元，得手後即騎乘腳踏車逃逸，不再上班。旋因乙○○返回，並調閱辦公室內外之
  監視錄影帶，始查知上情。
二案經乙○○訴由彰化縣警察局員林分局報告臺灣彰化地方法院檢察署檢察官偵查聲
  請簡易判決處刑。
    理  由
一訊據被告甲○○矢口否認有何竊盜犯行，辯稱：監視錄影帶翻拍之光碟片中出現之
  人不是我云云。
二惟查：右揭犯罪事實，業據告訴人即證人乙○○於警詢、檢察官偵查中及本院審理
  中指訴、證述詳盡（偵查卷第六至十二、二九至三十頁，本院卷第二七至三四頁）
  ，並有告訴人所提出於案發日在辦公室內外之監視器錄製翻拍之光碟二片及翻拍照
  片九張附卷可憑（偵查卷第二三、三四至三八頁，本院卷第五五至五七頁及卷底證
  物袋）。上開光碟其中一片係案發日在告訴人辦公室內錄得，為黑白影像，呈現於
  九十三年八月五日上午六時十八分五十三秒有一穿淺色上衣深色長褲且髮型與被告
  相似（髮際線較一般人高）之男子進入辦公室，於六時十九分九秒離去，又於六時
  十九分三十二秒進入，於六時十九分四十三秒至四十七秒之間在辦公桌前觀看畫面
  右上方抽屜，又離開辦公桌，於六時二十分二十四秒再接近辦公桌，於六時二十分
  三十一秒打開畫面右上方抽屜，明顯可見該名男子取出物品，隨後離開辦公桌，於
  六時二十分四十五秒離開辦公室；另一片係在告訴人辦公室外錄得，為彩色影像，
  於九十三年八月五日上午六時十九分二十秒有一名與被告相似之男子進入屋內，於
  六時二十分五十秒走出屋外，騎乘停在屋外之腳踏車離去，該名男子正面髮際線較
  高，額部、枕部均微禿，方型臉，容貌、髮型、體型與被告相似等情，復據本院當
  庭勘驗在卷（本院卷第三二頁反面至第三三頁正面），該男子之上開身形特徵與被
  告照片核對，應係同一人無誤（本院卷第四一至五四頁）。況告訴人指訴之被害時
  間，僅被告一人在辦公室，此為被告所不爭執（本院卷第十六頁反面），被告復無
  法舉出有何人較伊與畫面中之男子更為近似（本院卷第三三頁反面），其又坦認於
  竊案發生後當日起即不再上班，存摺等物均棄置於公司內，未予取回（本院卷第三
  六頁正面），足見被告畏罪心虛，其空言否認竊盜，自非可採。至兩片光碟紀錄之
  錄影時間雖先後略有出入，未能連貫，但此應係錄影器材未準確調校時間所致，另
  由第二張光碟之翻拍照片觀之，該騎腳踏車離去之男子著淺色上衣、深色長褲（本
  院卷第五五至五七頁），與第一張光碟出現之男子衣著並無明顯不同，是錄影時間
  之些微出入，尚不影響犯罪事實之認定。綜上論述，被告所辯，無非事後卸責之詞
  ，事證明確，其犯行堪以認定。
二核被告所為，係犯刑法第三百二十條第一項竊盜罪。查被告曾因妨害自由案件，經
  本院以九十三年度彰簡字第六三八號判決處拘役五十九日確定，再因違反動產擔保
  交易法案件，經本院以九十三年度彰簡字第九○六號判決處拘役五十日確定，兩案
  由本院以九十四年度聲字第一二四號裁定定應執行刑拘役一百日確定，尚未執行完
  畢，此有臺灣高等法院被告全國前案紀錄表、本院九十四年度聲字第一二四號裁定
  可按（本院卷第五九至六一頁）。爰審酌被告素行欠佳，所犯已造成被害人財產上
  之損失，事後不肯坦承犯行，猶飾詞辯解，又未賠償告訴人分文，毫無悔過態度及
  其他一切情狀，量處如主文所示之刑，以資儆懲。
據上論斷，應依刑事訴訟法第四百五十二條、第二百九十九條第一項前段，刑法第三
百二十條第一項，罰金罰鍰提高標準條例第一條前段，判決如主文。
本案經檢察官邱鼎文到庭執行職務。
中    華    民    國    九十四      年      三      月        九        日
                                臺灣彰化地方法院刑事第二庭
                                    審判長法官  李  水  源
                                    法      官  李  雅  俐
                                    法      官  廖  政  勝
右正本證明與原本無異。
如不服本判決，應於判決送達後十日內向本院提出上訴狀( 須附繕本 )。
告訴人或被害人對於判決如有不服具備理由請求檢察官上訴者，其上訴期間之計算係
以檢察官收受判決正本之日期為準。
                                    法院書記官  呂  雅  惠
中    華    民    國    九十四      年      三      月      十一        日
附錄本案論罪科刑法條全文：
刑法第三百二十條第一項：
意圖為自己或第三人不法之所有，而竊取他人之動產者，為竊盜罪，處五年以下有期
徒刑、拘役或五百元以下罰金。
